臺灣基隆地方法院刑事判決　　　　　　　96年度訴字第1003號
公　訴　人　臺灣基隆地方法院檢察署檢察官
被　　　告　乙○○
上列被告因違反毒品危害防制條例案件，經檢察官提起公訴（96
年度毒偵字第2216、2338號），被告就被訴事實為有罪之陳述，
經本院合議庭裁定由受命法官獨任以簡式審判程序審理，判決如
下：
    主  文
乙○○施用第一級毒品，累犯，處有期徒刑捌月；又施用第一級
毒品，累犯，處有期徒刑捌月，扣案之注射針筒壹支沒收；應執
行有期徒刑壹年，扣案之注射針筒壹支沒收。
    事  實
一、乙○○前因施用第二級毒品安非他命案件，先後2次經觀察
    、勒戒後，均無繼續施用毒品之傾向，分別於民國89年7月
    28日、90年1月18日執行完畢釋放出所，由臺灣基隆地方法
    院檢察署檢察官分別於89年7月17日以89年度毒偵緝字第262
    號、90年1月15日以89年度毒偵字第2452號及90年度毒偵字
    第133號為不起訴處分。又因施用第一級毒品海洛因案件，
    經本院裁定送強制戒治，並於91年1月16日以90年度訴字第
    555號判處有期徒刑8月，於92年7月13日執行完畢（成立累
    犯），強制戒治部分，於91年2月8日停止戒治交付保護管束
    ，於91年10月17日保護管束期滿而執行完畢。再因施用第二
    級毒品安非他命案件，經本院於93年4月12日以93年度易字
    第74號判處有期徒刑4月，於94年2月12日執行完畢（成立累
    犯）。後因施用第一級毒品海洛因、第二級毒品安非他命案
    件，經臺灣高等法院於94年2月3日以93年度上訴字第3564號
    分別判處有期徒刑10月、7月，應執行有期徒刑1年2月；再
    因施用第一級毒品海洛因、第二級毒品安非他命案件，經本
    院於94年7月25日以94年度訴字第512號判處有期徒刑1年；
    另因持有第一級毒品案件，經本院以94年度基簡字第428號
    判處有期徒刑3月；有期徒刑10月、7月，與有期徒刑3月並
    經本院以94年度聲字第799號裁定應執行有期徒1年5月，與
    有期徒刑1年接續執行，於96年6月15日假釋出監（假釋期滿
    日為96年10月8日，後經本院於96年11月6日以96年聲減字第
    1724號裁定減刑並定應執行刑為有期徒刑7月、7月，經臺灣
    基隆地方法院檢察署於96年11月15日以96年執減更字1966號
    以減刑後勿庸執行結案而執行完畢，不成立累犯）。詎其仍
    不知悔改，復基於施用第一級毒品之犯意，於96年7月25日
    中午12時許，在基隆市○○區○○路48巷47號住處，將海洛
    因摻在香菸內點燃吸食之方式，非法施用海洛因1次；又於
    96年9月19日下午3時許，在同上址處，以針筒注射之方式，
    非法施用海洛因1次。嗣於96年7月25日下午11時15分許，在
    基隆市安樂區○○○街14號地下室，為警查獲，並採驗其尿
    液呈毒品嗎啡陽性反應，而查知上情；再於同年9月19日下
    午7時許，在基隆市○○區○○路成功國小側門旁，為警查
    獲，並扣其所有供施用第一級毒品海洛因之器具注射針筒1
    支，並採驗其尿液呈毒品嗎啡陽性反應，而查悉上情。
二、案經基隆市警察局第一分局報告臺灣基隆地方法院檢察署檢
    察官偵查起訴。
    理  由
壹、程序事項
    本案被告乙○○所犯者非為死刑、無期徒刑、最輕本刑為3
    年以上有期徒刑之罪或高等法院管轄之第一審案件，其於準
    備程序進行中，先就被訴事實為有罪之陳述，經告知其簡式
    審判程序之旨，並聽取公訴人、被告之意見後，本院業已依
    刑事訴訟法第273條之1第1項規定，裁定由受命法官獨任以
    簡式審判程序進行本案之審理。且依同法第273條之2規定，
    簡式審判程序之證據調查，不受同法第159條第1項、第161
    條之2、第161條之3、第163條之1及第164條至第170條規定
    之限制，合先敘明。
貳、實體事項
一、上揭事實業據被告乙○○於本院準備程序、審理時自白，而
    被告於96年7月26日0時45分許、96年9月19日20時許分別採
    集尿液檢體，經送臺灣尖端先進生技醫藥股份有限公司以酵
    素免疫分析法初步檢驗、以氣相層析質譜儀法為確認檢驗之
    結果，分別呈嗎啡（海洛因代謝後尿液檢出成份）陽性反應
    （嗎啡檢出濃度分別為3635ng／ml、2112ng／ml），有該公
    司96年8月21日、96年9月27日濫用藥物檢驗報告各1份、基
    隆市警察局第一分局偵辦毒品案件尿液檢體對照表2份附卷
    可稽，並有其所有供施用第一級毒品海洛因用之注射針筒1
    支扣案為證，足見被告於本院審理時之任意性自白，核與事
    實相符，堪可採信。再查，被告前因施用第二級毒品安非他
    命案件，先後2次經觀察、勒戒後，均無繼續施用毒品之傾
    向，分別於89年7月28日、90年1月18日執行完畢釋放出所，
    由臺灣基隆地方法院檢察署檢察官分別於89年7月17日以89
    年度毒偵緝字第262號、90年1月15日以89年度毒偵字第2452
    號及90年度毒偵字第133號為不起訴處分；又因施用第一級
    毒品海洛因案件，經本院裁定送強制戒治，並於91年1月16
    日以90年度訴字第555號判處有期徒刑8月，強制戒治部分，
    於91年2月8日停止戒治交付保護管束，於91年10月17日保護
    管束期滿而執行完畢；再因施用第二級毒品安非他命案件，
    經本院於93年4月12日以93年度易字第74號判處有期徒刑4月
    ；後因施用第一級毒品海洛因、第二級毒品安非他命案件，
    經臺灣高等法院於94年2月3日以93年度上訴字第3564號分別
    判處有期徒刑10月、7月，應執行有期徒刑1年2月；再因施
    用第一級毒品海洛因、第二級毒品安非他命案件，經本院於
    94年7月25日以94年度訴字第512號判處有期徒刑1年（另件
    持有第一級毒品案件，經本院以94年度基簡字第428號判處
    有期徒刑3月；有期徒刑10月、7月，與上開有期徒刑3月並
    經本院以94年度聲字第799號裁定應執行有期徒1年5月，與
    有期徒刑1年接續執行，後經本院以96年聲減字第1724號裁
    定減刑並定應執行刑為有期徒刑7月、7月），此有卷附不起
    訴處分書、起訴書、判決書、臺灣基隆地方法院檢察署刑案
    資料查註紀錄表、臺灣高等法院被告前案紀錄表可按，從而
    ，本案事證明確，被告於上開觀察、勒戒、強制戒治執行完
    畢釋放後5年內再犯科刑後，再犯施用第一級毒品之犯行，
    至堪認定，應依法論科。
二、論罪科刑：
　(一)按海洛因係毒品危害防制條例第2條第2項第1款所定之第一
    級毒品，被告予以施用，核其所為，係犯毒品危害防制條例
    第10條第1項之施用第一級毒品罪。其持有第一級毒品海洛
    因係供施用，其持有第一級毒品之低度行為均為施用第一級
    毒品之高度行為所吸收，均不另論罪。其所犯上開2次施用
  　第一級毒品罪，犯罪各別，行為互異，應分論併罰。
  (二)被告曾因施用第一級毒品海洛因案件，經本院於91年1月16
    日以90年度訴字第555號判處有期徒刑8月，於92年7月13日
    執行完畢；再因施用安非他命案件，經本院於93年4月12 日
    以93年度易字第74號判處有期徒刑4月，於94年2月12日執行
    完畢；此有臺灣高等法院被告前案紀錄表、臺灣基隆地方法
    院檢察署刑案資料查註紀錄表在卷可稽，其於有期徒刑執行
    完畢後5年以內，故意再犯本件有期徒刑以上之罪，為累犯
    ，應依刑法第47條第1項規定，加重其刑。
  (三)爰審酌被告前因施用毒品經觀察、勒戒、強制戒治及科刑後
    ，猶不知戒除毒品惡習，復再施用第一級毒品海洛因，而其
    所犯施用毒品之犯罪係戕害自身健康之行為，於他人尚不致
    造成損害，其施用之次數、被告事後坦承犯行之態度等一切
    情狀，量處如主文所示之刑，並定其應執行之刑。至被告本
    件犯行，在民國96年4月24日之後，並無中華民國96年罪犯
    減刑條例之適用，附此說明。
  (四)沒收之諭知：
    扣案之注射針筒1支，係犯罪行為人即被告所有供施用第一
    級毒品所用之物，業據被告供述甚明，依刑法第38條第1項
    第2款規定宣告沒收。
三、應適用之法條：
　　刑事訴訟法第273條之1第1項、第284條之1、第299條第1項
    前段，毒品危害防制條例第10條第1項、第23條第2項，刑法
    第11條前段、第47條第1項、第38條第1項第2款、第51條第
    5款，判決如主文。
本案經檢察官甲○○到庭執行職務
中　　華　　民　　國　　96　　年　　12　　月　　31　　日
                  刑事第三庭法  官  鄭景文
以上正本證明與原本無異。
對於本件判決如有不服，應於收受送達後10日內，向本院提出上
訴書狀，上訴於臺灣高等法院，並按他造當事人之人數附具繕本
。其未敘述上訴理由者，並得於提起上訴後10日內向本院補提理
由書狀，且須按他造當事人之人數附具繕本。「請勿逕送臺灣高
等法院」
中　　華　　民　　國　　96　　年　　12　　月　　31　　日
                            書記官  李繼業
附錄論罪法條：
毒品危害防制條例第10條：
施用第一級毒品者，處6月以上5年以下有期徒刑。
施用第二級毒品者，處3年以下有期徒刑。
